# 会计利润与所得税费用调整过程的问题

提问人：liuzixiao 时间：2023-01-30 15:00:18
如图所示，企业本期盈利 30 万，但是由于以前年度有可弥补亏损 4000 万，本期的所得税为 0 元，请问陈老师调整过程应该写在哪个里面？
QQ图片20230130145605.png
(41.61 KB, 下载次数: 2)
2023-1-30 14:58 上传

回答人：chenyiwei
前期是否未就可抵扣亏损确认递延所得税资产？如果是，则其影响列入“使用前期未确认递延所得税资产的可抵扣亏损的影响”；如果此前确认过递延所得税资产，则由于递延所得税资产转回影响，所得税费用总体为正数，与利润总额成比例，故无特殊调整影响。